臺灣臺北地方法院刑事判決
111年度審交易字第301號
公  訴  人  臺灣臺北地方檢察署檢察官
被      告  陳家盛



上列被告因公共危險案件，經檢察官提起公訴（111年度偵字第7
198號），因被告於本院審理時就被訴事實為有罪之陳述，經告
知簡式審判程序意旨，並聽取公訴人及被告之意見後，改依簡式
審判程序審理，判決如下：
    主      文
陳家盛吐氣所含酒精濃度達每公升零點二五毫克以上而駕駛動力
交通工具，累犯，處有期徒刑柒月，併科罰金新臺幣參萬元，罰
金如易服勞役，以新臺幣壹仟元折算壹日。
    事實及理由
一、本案犯罪事實及證據，除起訴書證據清單編號3「財團法人
    台灣電子檢驗中心」應更正為「財團法人台灣商品檢測驗證
    中心」，另補充增列「被告陳家盛於本院審理時之自白」為
    證據外，其餘均引用檢察官起訴書之記載（如附件）。　　
二、論罪科刑：
  ㈠被告行為後，刑法第185條之3第1項於民國111年1月28日修正
    公布，並於同年月30日生效，修正前刑法第185條之3第1項
    規定：「駕駛動力交通工具而有下列情形之一者，處二年以
    下有期徒刑，得併科二十萬元以下罰金：一、吐氣所含酒精
    濃度達每公升零點二五毫克或血液中酒精濃度達百分之零點
    零五以上。二、有前款以外之其他情事足認服用酒類或其他
    相類之物，致不能安全駕駛。三、服用毒品、麻醉藥品或其
    他相類之物，致不能安全駕駛。」，修正後刑法第185條之3
    第1項規定：「駕駛動力交通工具而有下列情形之一者，處
    三年以下有期徒刑，得併科三十萬元以下罰金：一、吐氣所
    含酒精濃度達每公升零點二五毫克或血液中酒精濃度達百分
    之零點零五以上。二、有前款以外之其他情事足認服用酒類
    或其他相類之物，致不能安全駕駛。三、服用毒品、麻醉藥
    品或其他相類之物，致不能安全駕駛。」，就上開修正前後
    法條相較，其法定刑之有期徒刑上限由2年提高為3年、罰金
    刑上限則由新臺幣20萬元提高為30萬元，經比較新舊法結果
    ，修正後之規定並未較有利於被告，依刑法第2條第1項前段
    之規定，應適用被告行為時即修正前刑法第185條之3第1項
    第1款之規定。
　㈡核被告所為，係犯修正前刑法第185條之3第1項第1款之吐氣
    所含酒精濃度達每公升0.25毫克以上而駕駛動力交通工具罪
    。
　㈢又被告前因酒後駕車公共危險案件，經本院以108年度審交易
    字第301號判決判處有期徒刑11月確定，於109年7月25日執
    行完畢等情，有上開案件判決書、臺灣高等法院被告前案紀
    錄表各1 份在卷可稽，其受徒刑之執行完畢後，5年以內故
    意再犯本件有期徒刑以上之罪，符合累犯之要件，且參以被
    告屢犯同一罪質之犯罪，足見其對於法令規定及用路人安全
    甚不重視，其有特別惡性，對刑罰反應力薄弱，參酌司法院
    釋字第775號解釋意旨，爰依刑法第47條第1項之規定加重其
    刑。
　㈣爰審酌被告已有多次酒後駕車之公共危險前科，此有臺灣高
    等法院被告前案紀錄表在卷可稽，對於酒後不能駕車，及酒
    醉駕車之危險性，應有相當之認識，卻不恪遵法令，自認能
    安全駕駛而率爾騎乘普通重型機車上路，顯然漠視自己安危
    ，尤罔顧公眾之生命、身體、財產安全，所為誠屬不該，本
    不宜寬貸，惟考量其犯後坦承犯行，態度尚可，而本案復幸
    未肇事造成他人生命、身體、財產之實害等情；兼衡其酒後
    駕車之犯罪動機、目的、所測得吐氣所含酒精濃度達每公升
    0.68毫克之違反義務程度、駕駛動力交通工具之種類、時間
    與路段，暨其為國中畢業之教育程度（見本院卷附之個人戶
    籍資料完整姓名查詢結果）、現無業及家庭經濟生活狀況（
    見本院卷第51至52頁）等一切情狀，量處如主文所示之刑，
    並諭知罰金如易服勞役之折算標準，以示懲儆。
據上論斷，應依刑事訴訟法第273條之1第1項、第299條第1項前
段、第310條之2、第454條第2項，修正前刑法第185條之3第1項
第1款，刑法第2條第1項前段、第47條第1項，第42條第3項前段
，刑法施行法第1條之1第1項，判決如主文。
本案經檢察官王銘裕提起公訴，檢察官謝奇孟到庭執行職務。
中　　華　　民　　國　　111 　年　　6 　　月　　8　　日
　　　　　　　　　刑事第二十二庭法　官  莊書雯
上正本證明與原本無異。
如不服本判決應於收受送達後20日內向本院提出上訴書狀，並應
敘述具體理由；其未敘述上訴理由者，應於上訴期間屆滿後20日
內向本院補提理由書（均須按他造當事人之人數附繕本）「切勿
逕送上級法院」。因疫情而遲誤不變期間，得向法院聲請回復原
狀。
　　　　　　　　              　書記官  周玉惠
中　　華　　民　　國　　111 　年　　6 　　月　　8 　　日
附錄本案論罪科刑法條全文：
111年1月28日修正前中華民國刑法第185條之3
駕駛動力交通工具而有下列情形之一者，處2年以下有期徒刑，
得併科20萬元以下罰金：
一、吐氣所含酒精濃度達每公升零點二五毫克或血液中酒精濃度
    達百分之零點零五以上。
二、有前款以外之其他情事足認服用酒類或其他相類之物，致不
    能安全駕駛。
三、服用毒品、麻醉藥品或其他相類之物，致不能安全駕駛。
因而致人於死者，處3年以上10年以下有期徒刑；致重傷者，處1
年以上7年以下有期徒刑。
曾犯本條或陸海空軍刑法第54條之罪，經有罪判決確定或經緩起
訴處分確定，於五年內再犯第1項之罪因而致人於死者，處無期
徒刑或5年以上有期徒刑；致重傷者，處3年以上10年以下有期徒
刑。　　　
附件：
臺灣臺北地方檢察署檢察官起訴書
                                     111年度偵字第7198號
　　被　　　告　陳家盛　男　59歲（民國00年0月00日生）
　　　　　　　　　　　　住新北市○○區○○里○○路○段00
　　　　　　　　　　　　　號3樓
　　　　　　　　　　　　國民身分證統一編號：Z000000000號
上列被告因公共危險案件，業經偵查終結，認應提起公訴，茲將
犯罪事實及證據並所犯法條分敘如下：
　　　　犯罪事實
一、陳家盛有多次公共危險前科，最近一次經臺灣臺北地方法院
    以108年度審交易字第301號判處有期徒刑11月確定，於民國
    109年7月25日因縮短刑期而執行完畢，詎猶不知悔改，於11
    1年1月9日凌晨某時許，在新北市○○區○○里○○路○段00號3樓
    之住處飲酒後，未待酒精代謝完畢，竟基於酒後駕駛動力交
    通工具之犯意，於同日14時30分許，自上開飲酒處，騎乘車
    牌000-000號重機車（搭載林國賓）欲前往國道5號石碇服務
    區找友人城素珍。嗣於同日16時6分許，經警據報前往石碇
    服務區處理城素珍之傷害案件時，發現身上散發酒氣，並坦
    承酒後騎車，經警對其施以吐氣酒精濃度測試，測得其吐氣
    所含酒精濃度達每公升0.68毫克，始悉上情。
二、案經國道公路警察局第九公路警察局大隊移送偵辦。
　　　　證據並所犯法條
一、證據清單及待證事實：
編號 證據名稱 待證事實 1 被告陳家盛於警詢之自白 被告於酒後騎乘機車前往石碇服務區之事實。被告嗣後雖稱係在服務區始飲酒，然此重要事實，被告並未於警方查獲時即提出，且查獲員警簡偉廷亦未於現場發現酒瓶，足認所辯應為嗣後卸責之詞，委無足採。  2 證人即查獲員警簡偉廷於偵查中之證述 被告於酒後騎乘機車經警查獲，當下並未抗辯係在石碇服務區飲酒，現場及被告身上亦未發現有酒瓶之事實。 2 酒精測定紀錄表、國道公路警察局舉發違反道路交通管理事件通知單、職務報告及現場監視器擷取畫面  被告酒後騎車及酒測值每公升0.68毫克之事實。 3 財團法人台灣電子檢驗中心呼氣酒精測試器檢定合格證書1份  員警使用合格之酒測儀器，依法對被告進行酒測之事實。  
二、核被告所為，係犯刑法第185條之3第1項第1款之吐氣所含酒
    精濃度達每公升0.25毫克以上而駕駛動力交通工具之公共危
    險之罪嫌。被告曾受有期徒刑執行完畢，有本署刑案資料查
    註紀錄表在卷可參，其於5年內故意再犯本件有期徒刑以上
    之罪，為累犯，請依刑法第47條第1項規定及大法官釋字第7
    75號解釋意旨，裁量是否加重其刑。
三、依刑事訴訟法第251條第1項提起公訴。
　　此　致
臺灣臺北地方法院
中　　華　　民　　國　 111　　年　　4 　　月　　8 　　日
　　　　　　　　　　　　　檢　察　官　王  銘  裕
本件正本證明與原本無異　　　　　　　　　　　　　　　　　
中　　華　　民　　國　 111　　年　　4 　　月　　22　　日

                          書　記　官  廖  茉 莉